【裁判字號】    99,訴緝,23
【裁判日期】    990507
【裁判案由】    強盜等
【裁判全文】
臺灣彰化地方法院刑事判決              99年度訴緝字第23號
公  訴  人  臺灣彰化地方法院檢察署檢察官
被      告  庚○○
選任辯護人  徐盛國律師
上列被告因強盜等案件，原經檢察官提起公訴（98年度偵字第
2883、3209、6265號），本院原以98年度訴字第1920號案件審理
，但被告於審理中逃亡而經通緝，被告於99年3月16日被緝獲後
，本院另改99年度訴緝字第23號案件審理，茲判決如下：
    主  文
庚○○所犯罪名及宣告刑如【附表1】所示，應執行有期徒刑壹
拾貳年。扣案六角扳手壹支、改造手槍壹支（槍枝管制編號0000
000000號、含彈匣壹個）、非制式子彈壹顆、制式半自動手槍壹
支（槍枝管制編號0000000000號）、制式子彈柒拾陸顆、滾筒彈
匣壹個，均沒收之。
    事  實
一、庚○○（綽號：村長、鏡仁仔）前自民國（下同）68年間起
    有妨害家庭、麻藥、竊盜、違反電信法等前科，又因施用毒
    品，95年6月30日經本院95年度斗簡字第310號判決處有期徒
    刑6月，後經減刑為有期徒刑3月，96年7月16日執行完畢出
    監（構成累犯）。又因施用毒品，96年5月30日經本院96年
    度斗簡字第278號判決處有期徒刑6月，後經減刑為有期徒刑
    3 月，97年3月3日易科罰金執行完畢（構成累犯）。
二、庚○○、李進華（綽號阿華）、李力元（綽號小李、李仔、
    兄仔）、周聖（綽號阿峰、眼鏡）、江繼然（綽號阿南、
    阿然）等人為朋友關係（李進華、李力元、周聖、江繼然
    等四人均已於99年3月23日經本院以98年度訴字第1920號判
    決一審終結）。李進華因缺交通工具代步，邀集周聖、李
    力元共同行竊，98年2月13日夜間，李進華、周聖共同搭
    乘李力元所駕駛黑色（日產、CEFIRO、車牌號碼DG-5060 號
    ）小客車，由李進華自備客觀上足以對人之生命、身體、安
    全構成威脅，具有危險性而可作為兇器使用之六角扳手1支
    為工具，三人前往臺中市，尋找有無適當目標，98年2月14
    日凌晨0時5分許，行經臺中市○○區○○路120巷時，發現
    有車牌號碼NT-9766號自小客車（藍色、TOYOTA、子○○所
    使用）停放該處，即由李進華下車去，以上述六角扳手先開
    啟車門，李力元、周聖則在旁把風，然待李進華打開電門
    後車燈已亮，仍無法發動汽車，即於同日凌晨0時37分、44
    分以0000000000號手機通知人在彰化的朋友庚○○，速拿工
    具前來臺中市行竊地點幫忙，待同日凌晨2時3分至30分之間
    ，庚○○帶著另一支足堪為兇器使用之六角扳手及自備鑰匙
    抵達上述地點後，即由庚○○加入李進華、李力元、周聖
    等人之行竊計畫，由庚○○以帶來的六角扳手試圖發動該自
    小客車，依然不能發動，庚○○改以身上攜帶之自備鑰匙發
    動該小客車後共同行竊得手，李進華隨即將該車輛由巷子裡
    開往四川路、再往台中港路行駛後靠邊暫停（李力元、周聖
    所駕駛之黑色CEFIRO自小客車一路隨行到中港路上後暫停
    ），李進華下車，改由庚○○接手駕駛上開贓車開回彰化，
    李進華則搭上李力元、周聖之黑色CEFIRO自小客車一同離
    去。庚○○將贓車駛回彰化縣境內後，供李進華、庚○○輪
    流代步之用，後再將該自小客車棄置於彰化縣社頭鄉○○村
    ○○路旁，98年2月20日12時20分為警方所尋獲，通知車主
    領回（李進華嗣於98年3月12日16時10分許，在彰化縣鹿港
    鎮○○路332巷10弄2號前，因下述竊盜另案被逮捕時，扣得
    上述李進華自備六角扳手一支）。
三、李力元因先前97年8月1日、97年9月6日、97年12月13日三度
    另案被查獲持有槍枝，98年1月19日遭臺灣臺中地方法院檢
    察署發布通緝。而庚○○則因涉及97年12月底與李進華共犯
    竊盜樹木案件為警方鎖定（李進華已經本院98年度訴字第
    944號判決確定、庚○○已經本院99年度訴緝字第24號判決
    確定）。李力元、李進華、庚○○三人均犯有刑事案件為檢
    警偵辦中。98年2月間起，李進華、庚○○、李力元三人為
    籌措逃亡期間生活費用，竟計畫強盜彰化縣境內小規模麻將
    賭場，並向江繼然探尋有無適當賭場可供下手。江繼然明知
    李進華等人持有非法槍械，逃亡期間欲強盜賭場籌措資金之
    動機，仍基於幫助強盜之犯意，提供有一處位於彰化縣北斗
    鎮○○里○○路131號之小規模賭場，平常都有二桌麻將以
    上人員在內賭博之訊息，以此幫助李進華等人遂行強盜計畫
    。李進華、李力元、庚○○等人另擇定另一處彰化縣竹塘鄉
    ○○村○○街16號經營家庭賭場，作為當日另一強盜目標。
    李進華、李力元、庚○○等三人均明知可發射子彈具有殺傷
    力之各式槍砲、子彈，係屬槍砲彈藥刀械管制條例第4條第1
    項第1款、第2款所列之管制物品，非經中央主管機關許可，
    不得持有，竟為壯大火力，推由李進華於98年3月2日19 時
    21分、19時24分、19時59分、20時26分多次電話邀約擁有制
    式半自動手槍之周聖加入。98年3月2日21時23分許，李進
    華持先前向李力元借用之仿GLOCK改造手槍1支（槍枝管制編
    號0000000000號、含彈匣1個）、具殺傷力之組合彈頭之非
    制式子彈4顆，李力元持開山刀一把、庚○○持不明手槍一
    把（無證據證明有殺傷力）等兇器，共乘李力元之車牌號碼
    DG-5060號黑色日產CEFIRO小客車前往約定之員林大潤發停
    車場等候周聖，周聖則由南投鹿谷住處開車出發，並自
    備具殺傷力之口徑9mm制式半自動手槍（起訴書誤載為：滾
    筒式衝鋒槍）1支（槍枝管制編號0000000000號，為美國
    CALICO廠LIBERTYIII型，槍號B000275，有殺傷力，含功能正
    常之滾筒式彈匣一個）、子彈113顆等違禁物（周聖持有
    槍彈行為業經本院98年度重訴字第8號判決），抵達上述員
    林大潤發停車場與李進華等人會合，李進華等人再引導周聖
    開車隨行到北斗鎮某處停下，周聖攜帶上述自備槍彈，
    改搭李進華等人之黑色日產CEFIRO小客車，此時李進華、李
    力元、庚○○、周聖等四人，形成共同意圖為自己不法所
    有之犯意聯絡；李進華、李力元、庚○○則加入周聖持有
    上述制式半自動手槍之犯意，形成犯意聯絡；周聖、庚○
    ○則加入李力元、李進華等人持有上述改造手槍之犯意，形
    成犯意聯絡，共同攜帶上述具殺傷力之半自動手槍、改造手
    槍為兇器，先於預定地點附近觀察地形後，即於98年3月3日
    凌晨2時15分許，李進華等四人駕駛上述黑色CERIRO自小客
    車抵達上述預定之彰化縣北斗鎮○○里○○路131號三合院
    （賭場）中庭停下後，即由庚○○手持不明手槍一把（無證
    據證明有殺傷力）、李進華持上述李力元所有之仿GLOCK改
    造手槍1枝（槍枝管制編號為0000000000號，含彈匣、子彈4
    顆）、李力元持開山刀1支、周聖持上述半自動手槍（含
    功能正常之滾筒式彈匣一個、制式子彈113發）為兇器，結
    夥3人以上攜帶兇器，進入賭場後即由周聖手持上述半自
    動手槍站在門口看守防止賭客逃跑，李進華、李力元、庚○
    ○進入察看，發現外面房間有人在吃宵夜、裡面房間只有一
    桌人打麻將，李進華、李力元、庚○○仍向在場之戊○○、
    丁○○、及在裡面房間打麻將的賭客等人亮出槍枝刀械，並
    恫稱：面壁站好，並將身上財物交出，否則將傷害渠等之脅
    迫方式，至使戊○○、丁○○及其他賭客等人均不能抗拒，
    而交付現金共約新臺幣（下同）10多萬元及手機等物。李力
    元等人得手後，隨即揚長而去，李力元並於同日（3日）凌
    晨2時23分以李進華之0000000000號手機打電話向江繼然抱
    怨怎麼只有一桌人打麻將，江繼然當時人也在北斗鎮徘徊，
    並回稱說早一點就有二桌。
四、李進華、李力元、庚○○、周聖一行四人，復於同日凌晨
    3時許，基於另一意圖自己不法所有之強盜犯意聯絡，再一
    同駕車前往上開彰化縣竹塘鄉○○街16號之賭場，以上述相
    同之分工，結夥三人以上並攜帶兇器，向在場之己○○、丙
    ○○、癸○○、壬○○及丑○○等人亮出槍枝（惟未亮出開
    山刀），並恫稱：起立面壁站好，將身上財物交出，否則將
    傷害其等之脅迫方式，至使己○○、丙○○、癸○○、壬○
    ○及丑○○等人不能抗拒，而交付現金共約2萬多元，並被
    迫自囚於屋內最後面的廁所內約十餘分鐘，待確定李進華等
    人離開後，才敢走出廁所。而李力元等人得手後，隨即前往
    江繼然位於雲林縣二崙鄉省道台19線旁某處之租屋處欲休息
    並分贓，見房門深鎖，李力元於同日凌晨3時51分、4時16分
    二次打電話催促江繼然趕快從彰化北斗回來，待江繼然回到
    雲林二崙租處後，李進華等人即在屋內朋分贓款並泡茶休息
    一會兒，天亮之後，李進華、李力元先開車前往土庫一家御
    品園汽車旅館，周聖與庚○○未下車，庚○○載周聖攜
    帶其所有之上述半自動手槍（含功能正常之滾筒式彈匣一個
    、子彈113發）兇器，返回彰化縣北斗鎮原本停車處，取車
    開回南投鹿谷住處。
五、李進華與庚○○共同基於意圖為自己不法所有之犯意聯絡，
    於98年3月10日凌晨6時許，由庚○○駕車搭載李進華，共同
    前往臺中市○○區○○路438號前，由李進華下車，手持自
    備之客觀上足以對人之生命、身體、安全構成威脅，具有危
    險性而可作為兇器使用，已磨尖之六角扳手一支撬開車門，
    竊取甲○○所有之車牌號碼4826-LH號自小客車，得手後供
    李進華代步之用。李進華於98年3月12日16時10分許，駕駛
    前揭4826-LH號贓車行經彰化縣鹿港鎮○○路333巷10弄2號
    前，經警攔查而查獲上情，並扣得上開六角扳手一支（李進
    華業經本院98年度易字第459號判決確定）。
六、(一)嗣經彰化縣警察局和美分局因偵辦周聖所犯另一件擄人
    勒贖案件（業經本院98年度重訴字第8號判決），於98年3
    月18日12時40分，在周聖南投縣鹿谷鄉○○路○段129號
    住所執行搜索，扣得上述半自動手槍（即起訴書所誤載:滾
    筒式衝鋒槍1支，槍枝管制編號0000000000號），功能正常
    之滾筒彈匣1個、制式子彈113顆。(二)警方又於98年3月24日
    晚間10時50分許，在臺中市○○區○○路2段307號4樓之空
    屋內，逮捕李進華、庚○○，並查獲李進華寄藏之仿GLOCK
    改造手槍1支（槍枝管制編號0000000000號）、彈匣1個、具
    殺傷力之金屬彈殼組合直徑9mm金屬彈頭之非制式子彈2顆、
    具殺傷力之口徑9mm之制式子彈彈殼組合直徑9mm金屬彈頭之
    非制式子彈1顆。(三)警方再於98年3月25日早上9 時50分許，
    為警持搜索票搜索彰化縣社頭鄉○○路○段419巷1號訴外人
    蕭錫鈴住處，當場查獲李力元。
七、案經彰化縣警察局芳苑、北斗分局報請臺灣彰化地方法院檢
    察署檢察官偵查起訴。
    理  由
一、證據能力部分：
  (一)證人即共同被告李進華、李力元、江繼然、周聖於偵查中
    向檢察官所為證述，雖係被告以外之人於審判外之言詞陳述
    ，為傳聞證據，然其等於偵查中向檢察官所為證述，既經具
    結，且本院審酌該等言詞陳述係由證人出於自由意識而陳述
    ，又無其他證據足認該等陳述有何顯不可信之情事等一切情
    況，依刑事訴訟法第159條之1第2項規定，認上開證人於偵
    訊中之證述，自得採為認定本件犯罪事實所憑之證據。
  (二)戊○○、癸○○、丁○○於本院審理中具結後陳述內容，具
    有證據能力，當無疑問。又證人即被害人丙○○、癸○○、
    己○○、壬○○、丑○○、乙○○、戊○○、丁○○、子○
    ○、辛○○等人於警詢時之證述，雖亦屬被告以外之人於審
    判外之言詞陳述，為傳聞證據，然經本院於審理時當庭直接
    提示而為合法之調查，被告及辯護人均未於言詞辯論終結前
    聲明異議，本院復審酌該等言詞陳述係由證人出於自由意識
    而陳述，並無非法取證之情況，依刑事訴訟法第159條之5之
    規定，認上開證人於警詢時之證述，應得採為認定本件犯罪
    事實所憑之證據。
  (三)按有事實足認被告或犯罪嫌疑人有犯最輕本刑為3年以上有
    期徒刑之罪嫌，並危害國家安全或社會秩序情節重大，而有
    相當理由可信其通訊內容與本案有關，且不能或難以其他方
    法蒐集或調查證據者，得發通訊監察書。前項通訊監察書，
    偵查中由檢察官依司法警察機關聲請或依職權以書面記載第
    11條之事項，並敘明理由、檢附相關文件，聲請該管法院核
    發，通訊保障及監察法第5條第1項第1款、第2項前段分別定
    有明文。本案承辦警員對於共同被告李進華所持用行動電話
    0000000000號手機，實施通訊監察，係經本院核准在案，此
    有詳載聲監案號、案由、監察電話、對象及譯文人等之本院
    通訊監察書及通訊監察譯文紀錄附卷可參（監聽時間98年2
    月9日～98年3月6日，本院98年度聲監字第43號通訊監察許
    可書，北警分偵字第0980005467號卷第216頁），係依法所
    為之通訊監察，況審酌電話監聽侵害被告權益之種類及輕重
    、對於被告訴訟上防禦不利益之程度、犯罪所生之危害或實
    害等情形，兼顧人權保障及公共利益之均衡維護，堪認本案
    此部分電話監聽合於比例原則，應具有證據能力。
  (四)內政部警政署刑事警察局鑑定報告部分：按現行刑事訴訟法
    關於「鑑定」之規定，除選任自然人充當鑑定人外，另設有
    囑託機關鑑定制度。依同法第198條、第208條之規定，不論
    鑑定人或鑑定機關、團體，固均應由法院、審判長、受命
    法官或檢察官視具體個案之需要而為選任、囑託，並依第二
    百零六條之規定，提出言詞或書面報告，始符合同法第一百
    五十九條第一項所定得作為證據之「法律有規定」之情形。
    否則所為之鑑定，仍屬傳聞證據。然於司法警察機關調查中
    之案件，為因應實務上，或因量大、或有急迫之現實需求，
    併例行性當然有鑑定之必要者，例如毒品之種類與成分、尿
    液之毒品反應，或者槍彈有無殺傷力等鑑定，基於檢察一體
    原則，得由該管檢察長對於轄區內之案件，以事前概括選任
    鑑定人或囑託鑑定機關、團體之方式，俾便轄區內之司法警
    察官、司法警察對於調查中之此類案件，得即時送請先前已
    選任之鑑定人或囑託之鑑定機關、團體實施鑑定，以求時效
    （法務部92年9月1日法檢字第0920035083號函參照，刊載於
    法務部公報第312期）。此種由檢察機關概括選任鑑定人或
    概括囑託鑑定機關、團體，再轉知司法警察官、司法警察於
    調查犯罪時參考辦理之作為，法無明文禁止，係為因應現行
    刑事訴訟法增訂傳聞法則及其例外規定之實務運作而為，此
    種由司法警察官、司法警察依檢察官所概括選任之鑑定人或
    囑託鑑定機關、團體所為之鑑定結果，與檢察官選任或囑託
    為鑑定者，性質上並無差異，同具有證據能力。
  (五)其餘後述引用之相關證據，均為警方合法實施扣押、採證之
    證物及資料，或警方及本院依法函請鑑定機關鑑定後所提出
    之鑑定文書，檢察官、被告及辯護人對於證據能力均無意見
    ，自得引為本案證據。
二、竊盜NT-9766號自小客車部分，認定事實之證據及理由：
  (一)訊據被告庚○○，對於上述竊盜NT-9766號小客車乙節，已
    坦白承認，並與其先前警偵訊中自白一致。
  (二)證人（共犯）李進華先前於檢察官二度偵訊中，均具結證述
    自己與李力元、周聖、庚○○共同竊盜NT-9766自小客車
    之事實（98年5月1日檢察官偵訊筆錄、98年度偵字第2883號
    卷139頁；98年10月2日檢察官偵訊筆錄，同上卷第262頁）
    。
  (三)98年2月13日、14日犯案前後，有下列監聽譯文及通聯：
┌────────────────────┬──────────┬──┬────────────────┐
│通話者                                  │ 始話日期     時間  │秒數│通話者 基地台位置               │
├────────────────────┼──────────┼──┼────────────────┤
│0000000000李進華→發話→000000000       │0000-00-00 00:38:36 │16  │李:雲林縣北港鎮○街里○○路2號  │
│                                        │                    │    │   （至尊大樓）                 │
│某人:喂                                 │                    │    │                                │
│  李：你好!我們的『眼鏡』在不在？       │                    │    │                                │
│某人：他已經下去了，他沒跟你聯絡嗎      │                    │    │                                │
│  李：好我知道了                        │                    │    │                                │
│ （本院卷二第131頁）                    │                    │    │                                │
│                                        │                    │    │                                │
│0000000000李力元→發話→867             │0000-00-00 00:40:55 │46  │元:南投縣草屯鎮中二高草屯交流道 │
│0000000000李力元→發話→867             │0000-00-00 00:42:26 │41  │元:南投縣草屯鎮中二高草屯交流道 │
│0000000000李力元→發話→000000000       │0000-00-00 00:30:52 │19  │元:臺中縣烏日鄉○○路318號      │
│0000000000李進華→發話→000000000李力元 │0000-00-00 00:19:25 │17  │李:臺中縣烏日鄉○○街51號       │
│元：喂                                  │                    │    │                                │
│華：你跑到那裡去                        │                    │    │                                │
│元：在隔壁五金行                        │                    │    │                                │
│華：怎麼進去那麼久                      │                    │    │                                │
│元：對!                                 │                    │    │                                │
│華：我等很久以為你進去做什麼            │                    │    │                                │
│ （本院卷二第131頁）                    │                    │    │                                │
│                                        │                    │    │                                │
│0000000000李力元→發話→000000000       │0000-00-00 00:27:34 │531 │元:彰化縣鹿港鎮○○段262地號    │
│0000000000李力元→發話→000000000       │0000-00-00 00:58:38 │42  │元:彰化縣鹿港鎮○○段262地號    │
│0000000000李力元→發話→000000000       │0000-00-00 00:05:12 │126 │元:臺中市西屯區○○○○街21號7F │
│0000000000李力元→發話→000000000       │0000-00-00 00:24:32 │10  │元:臺中市西屯區○○○○街21號7F │
│0000000000李進華→發話→0000000000庚○○│0000-00-00 00:37:08 │11  │李:臺中市西屯區○○○○街21號7F │
│陳：喂！                                │                    │    │                                │
│李：你車子有還人家嗎？                  │                    │    │                                │
│陳：什麼還人家？                        │                    │    │                                │
│李：車子啦！                            │                    │    │                                │
│陳：車，有還人家了                      │                    │    │                                │
│李：看有沒有辦法叫人過來文心路          │                    │    │                                │
│陳：啊？                                │                    │    │                                │
│李：那個鑰匙你把我拿去了，我打開最後一道│                    │    │                                │
│    門，電燈都亮了！                    │                    │    │                                │
│陳：喔！文心路                          │                    │    │                                │
│李：是啦                                │                    │    │                                │
│陳：要叫誰去？                          │                    │    │                                │
│李：你想辦法，在文心路加油站旁這裡      │                    │    │                                │
│（北警分偵字第0980005467號卷第71頁）    │                    │    │                                │
│                                        │                    │    │                                │
│0000000000李力元→發話→0000000000      │0000-00-00 00:38:1  │533 │元:臺中市○○區○○路174號      │
│0000000000李進華→發話→0000000000庚○○│0000-00-00 00:44:11 │10  │李:臺中市西屯區○○○○街21號7F │
│陳：喂！                                │                    │    │                                │
│李：現在呢？                            │                    │    │                                │
│陳：我叫人家來載我了！                  │                    │    │                                │
│李：叫『鹹酥』嗎？                      │                    │    │                                │
│陳：不是啦                              │                    │    │                                │
│李：鑰匙記得帶過來喔！                  │                    │    │                                │
│陳：好啦！                              │                    │    │                                │
│李：剛好從中港路轉文心路過來幾個紅綠燈！│                    │    │                                │
│陳：喔！                                │                    │    │                                │
│李：文心路加油站旁而已                  │                    │    │                                │
│陳：右轉還是左轉？                      │                    │    │                                │
│李：轉文心路加油站旁巷子這裡，記得鑰匙要│                    │    │                                │
│    帶過來喔！                          │                    │    │                                │
│陳：好。                                │                    │    │                                │
│（北警分偵字第0980005467號卷第72頁）    │                    │    │                                │
│0000000000李力元→發話→0000000000      │0000-00-00 00:47:11 │10  │元:臺中市西屯區○○○○街21號7F │
│0000000000李進華→發話→0000000000      │0000-00-00 00:48:10 │9   │李:臺中市西屯區○○○○街21號7F │
│0000000000李進華→發話→0000000000      │0000-00-00 00:48:28 │19  │李:臺中市西屯區○○○○街21號7F │
│0000000000李力元→發話→000000000       │0000-00-00 00:51:39 │8   │元:臺中市西屯區○○○○街21號7F │
│0000000000李力元→發話→777             │0000-00-00 00:01:38 │307 │元:臺中市西屯區○○○○街25號   │
│0000000000李力元→發話→867             │0000-00-00 00:09:52 │53  │元:臺中市西屯區○○○○街21號7F │
│0000000000李力元→發話→000000000       │0000-00-00 00:11:3  │68  │元:臺中市西屯區○○○○街21號7F │
│0000000000李力元→發話→000000000       │0000-00-00 00:13:44 │107 │元:臺中市西屯區○○○○街21號7F │
│0000000000李力元→發話→000000000       │0000-00-00 00:18:37 │18  │元:臺中市西屯區○○○○街21號7F │
│0000000000李力元→發話→000000000       │0000-00-00 00:24:3  │1   │元:臺中市西屯區○○○○街21號7F │
│0000000000李力元→發話→000000000       │0000-00-00 00:24:30 │44  │元:臺中市西屯區○○○○街21號7F │
│0000000000李進華←受話←0000000000庚○○│0000-00-00 00:03:09 │    │李:臺中市西屯區○○○○街21號7F │
│陳：喂！我到了                          │                    │    │                                │
│李：你有看到阿水茶站嗎？                │                    │    │                                │
│陳：阿水茶站！                          │                    │    │                                │
│李：加油站過來紅綠燈旁，巷子轉進來      │                    │    │                                │
│陳：我是開一部吉普車。                  │                    │    │                                │
│李：轉過來第一個路口                    │                    │    │                                │
│陳：好。                                │                    │    │                                │
│（北警分偵字第0980005467號卷第72頁）    │                    │    │                                │
│                                        │                    │    │                                │
│0000000000李力元→發話→000000000       │0000-00-00 00:30:0  │56  │元:臺中市○區○○路二段9之7號13F│
│0000000000李力元→發話→000000000       │0000-00-00 00:32:3  │53  │元:臺中市西屯區○○○○街21號7F │
│0000000000李進華→發話→0000000000庚○○│0000-00-00 00:46:25 │    │李:臺中市西屯區○○○○街21號7F │
│李：喂，怎樣？                          │                    │    │                                │
│陳：170沒問題！                         │                    │    │                                │
│李：170沒問題                           │                    │    │                                │
│陳：還可以上去喔！                      │                    │    │                                │
│李：嚇嚇叫喔！                          │                    │    │                                │
│陳：我現在開到170還可以上去             │                    │    │                                │
│李：這台是2000而已喔！                  │                    │    │                                │
│陳：是！                                │                    │    │                                │
│李：好！再來找看看有沒有【斷訊】        │                    │    │                                │
│（北警分偵字第0980005467號卷第72頁）    │                    │    │                                │
│                                        │                    │    │                                │
│0000000000李力元→發話→000000000       │0000-00-00 00:47:26 │48  │元:臺中市北屯區○○○路○段258  │
│                                        │                    │    │   巷47號                       │
│0000000000李力元→發話→000000000       │0000-00-00 00:50:52 │11  │元:臺中市○○區○○街59號5F     │
│0000000000李力元→發話→000000000       │0000-00-00 00:52:25 │6   │元:臺中市○○區○○街59號5F     │
│0000000000李力元→發話→000000000       │0000-00-00 00:40:15 │25  │元:臺中市○○區○○路76巷12弄58 │
│                                        │                    │    │   號9F                         │
└────────────────────┴──────────┴──┴────────────────┘
    上述98年2月13日14時38分36秒譯文中，李進華要找的人「
    眼鏡」就是共犯周聖（被告周聖峰於本院先前審理中自承
    綽號「眼鏡」無訛）、而同日17時19分譯文顯示，被告李進
    華、李力元至少已經同行在臺中縣烏日地區。而且翌日（14
    日）0時37分李進華發不動所欲行竊之小客車時，才打電話
    叫被告庚○○從彰化出發，前來臺中市○○區○○路現場幫
    忙，至少到同日2時3分為止，庚○○還沒趕抵現場。故而李
    進華、李力元、周聖至少在行竊現場停留超過一個半小時
    之久，顯然對李進華下車去行竊車輛一事知情，而且證人（
    共犯）李進華於偵訊、本院先前審理中，均供稱自己是以六
    角扳手開啟車門、開啟大燈，被告李進華顯然有所準備才前
    往台中市活動，故98年2月13日深夜至翌日凌晨，李進華、
    李力元、周聖前往台中活動，目的即為行竊車輛。
  (四)此外，另有證人（即告訴人車主）子○○98年2月20日警訊
    筆錄（北警分偵字第0980005467號警卷第190-191頁）之陳
    述、車籍查詢基本資料表（NT-9766、2164CC、TOYOTA、藍
    色、98年2月14日報失竊，見98年度聲監字第113號卷第18
    頁，已影印附本院卷）等資料可資佐證。故綜合被告庚○○
    之自白、證人（共犯）李進華之證詞，佐以通聯記錄、通訊
    監察譯文、情況證據，足以認定被告李進華、李力元、周聖
    結夥三人以上、共同攜帶兇器竊盜犯行，已可認定。
三、強盜賭場部分，認定事實之證據及理由：
  (一)訊據被告庚○○坦承確實參與98年3月3日凌晨2時許北斗賭
    場強盜案件，且與證人（共犯）李進華、李力元、周聖一
    共四人，犯下上述強盜案件，並無第五個共犯存在等事實。
    但否認自己有進入賭場內，辯稱：我只有在車上把風，我並
    沒有下車或到賭場內亮槍、搜刮財物等行為云云。
  (二)證人（共犯）李進華、李力元、周聖於本院先前審理時，
    均具結陳述：強盜部分確實只有李進華、李力元、周聖、
    庚○○等四人共犯，並無第五個共犯存在（見本院98年度訴
    字第1950號卷二第199、202、204頁）。下列98年3月2日19時
    59分45秒起，0000000000李進華與0000000000周聖通聯，
    李進華邀約周聖加入強盜計畫時，周聖質問：「你們有
    沒有很多人？」，而李進華答稱：「沒有，只有我和『鏡仁
    仔』（本院按：指庚○○）和一位兄仔（本院按指：李力元
    ）而已！」等語，可知就是一共四人參與強盜犯行。且證人
    （共犯）李進華、李力元、周聖於本院先前審理時，均承
    認98年3月3日凌晨2時15分許強盜北斗賭場、同日凌晨3時許
    強盜竹塘鄉賭場之事實。
  (三)98年3月3日凌晨北斗強盜案前後，因李進華0000000000電話
    被通訊監察（監聽時間98年2月9日～98年3月6日，本院98年
    度聲監字第43號），故有如下譯文及通聯紀錄:
┌────────────────────┬──────────┬──┬─────────────────┐
│通話者                                  │ 始話日期     時間  │秒數│通話者 基地台位置                 │
├────────────────────┼──────────┼──┼─────────────────┤
│0000000000李進華→發話→0000000000不明  │0000-00-00 00:17:22 │66  │李：雲林縣崙背鄉○○段690地號     │
│                                  男子  │                    │    │                                  │
│某男:喂                                 │                    │    │                                  │
│  李：兄仔有在家嗎                      │                    │    │                                  │
│某男：沒有，在彰化啦!你是誰             │                    │    │                                  │
│  李：阿華啦!我之前跟你說那個你考慮怎樣?│                    │    │                                  │
│某男：還沒啦                            │                    │    │                                  │
│  李：是便的喔                          │                    │    │                                  │
│某男：我知道還沒啦                      │                    │    │                                  │
│  李：沒辦法幫我們調嗎                  │                    │    │                                  │
│某男：我問看看                          │                    │    │                                  │
│  李：1用就好，幫我個忙，明天就還你     │                    │    │                                  │
│某男：我問看看                          │                    │    │                                  │
│  （本院卷二第129頁）                   │                    │    │                                  │
│                                        │                    │    │                                  │
│0000000000李進華→發話→0000000000不明  │0000-00-00 00:55:44 │19  │李：雲林縣二崙鄉○○路502號2F     │
│                                  男子  │                    │    │                                  │
│某人:喂                                 │                    │    │                                  │
│  李：兄仔                              │                    │    │                                  │
│某人：是                                │                    │    │                                  │
│  李：有問到沒                          │                    │    │                                  │
│某人：「車子」被開走了，我等一下再問    │                    │    │                                  │
│  李：麻煩你                            │                    │    │                                  │
│某人：好                                │                    │    │                                  │
│（98年訴字第1920號卷二第129頁背面）     │                    │    │                                  │
│                                        │                    │    │                                  │
│0000000000李進華→發話→0000000000庚○○│0000-00-00 00:33:05 │23  │李：雲林縣崙背鄉○○段690地號     │
│李：喂，你們也該出門了，等一下要工作了  │                    │    │                                  │
│陳：我們都穿好了，要出去了              │                    │    │                                  │
│李：好，最少也要半個小時的路程          │                    │    │                                  │
│陳：我知道，安全設施、安全設施、安全設施│                    │    │                                  │
│李：好啦，了解                          │                    │    │                                  │
│（0000000000號警卷第7頁）               │                    │    │                                  │
│0000000000江繼然→發話→0000000000李進華│0000-00-00 00:15:59 │0   │江:雲林縣二崙鄉油車村山子門9之    │
│                                        │                    │    │   5號3F                          │
│0000000000李進華→發話→0000000000周聖│0000-00-00 00:21:43 │94  │李：彰化縣員林鎮○○路二號11樓    │
│周：喂                                  │                    │    │                                  │
│李：阿權有在嗎                          │                    │    │                                  │
│周：誰                                  │                    │    │                                  │
│李：喔『眼鏡仔』                        │                    │    │                                  │
│周：是                                  │                    │    │                                  │
│李：你有來我們這裡嗎                    │                    │    │                                  │
│周：沒有                                │                    │    │                                  │
│李：鏡仁說跟你講抱歉                    │                    │    │                                  │
│周：他在搞什麼                          │                    │    │                                  │
│李：沒有啦                              │                    │    │                                  │
│周：我以為怎麼都不接電話                │                    │    │                                  │
│李：他說我們晚上會下去                  │                    │    │                                  │
│周：你們去南部雲林幹什麼                │                    │    │                                  │
│李：都一樣是賺錢啦!                     │                    │    │                                  │
│周：喔                                  │                    │    │                                  │
│李：你晚上要下來嗎                      │                    │    │                                  │
│周：阿?                                 │                    │    │                                  │
│李：晚上比較那個..                      │                    │    │                                  │
│周：你們在那裡                          │                    │    │                                  │
│李：我們在員林，我再打給你              │                    │    │                                  │
│（98年訴字第1920號卷二第130頁）         │                    │    │                                  │
│                                        │                    │    │                                  │
│0000000000李進華→發話→0000000000周聖│0000-00-00 00:24:01 │132 │李：彰化縣員林鎮○○路二號11樓    │
│李：喂，看你方不方便下來                │                    │    │                                  │
│周：那要到哪裡辦                        │                    │    │                                  │
│李：在我們這裡而已                      │                    │    │                                  │
│周：是什麼樣的場子                      │                    │    │                                  │
│李：北斗啦！是麻將1000的                │                    │    │                                  │
│周：你們去就好了，那麼遠                │                    │    │                                  │
│李：是二桌的啦，還有一場在二林鎮        │                    │    │                                  │
│周：啊？還有二林，搞那麼多！            │                    │    │                                  │
│李：欠很多                              │                    │    │                                  │
│周：那個朋友弄得怎麼樣？                │                    │    │                                  │
│李：還沒回消息                          │                    │    │                                  │
│周：啊？                                │                    │    │                                  │
│李：臺中那個可以回收！                  │                    │    │                                  │
│周：到底行不行？                        │                    │    │                                  │
│李：你就下來講！應該是差在要拖進去還是要│                    │    │                                  │
│    怎樣而已！                          │                    │    │                                  │
│周：你沒弄個稿出來，要怎麼講！          │                    │    │                                  │
│李：好啦。                              │                    │    │                                  │
│李：喂，你有沒有決定要下來玩（指：強盜）│                    │    │                                  │
│周：什麼時候？                          │                    │    │                                  │
│李：晚上啊！                            │                    │    │                                  │
│周：你們幾點要去？                      │                    │    │                                  │
│李：等一下啦                            │                    │    │                                  │
│周：等一下就沒辦法。                    │                    │    │                                  │
│李：就等你啊                            │                    │    │                                  │
│周：沒關係，你們去就好                  │                    │    │                                  │
│李：還很久，大約九點半到十點            │                    │    │                                  │
│周：喔                                  │                    │    │                                  │
│李：就等你啊！還有二個小時              │                    │    │                                  │
│周：喔！等一下再打給你                  │                    │    │                                  │
│李：好                                  │                    │    │                                  │
│（0000000000號警卷第7-8頁）             │                    │    │                                  │
│0000000000李進華→發話→0000000000周聖│0000-00-00 00:44:27 │42  │李:彰化縣員林鎮○○路115號9F      │
│0000000000李力元→發話→0000000000      │0000-00-00 00:45:5  │23  │元:彰化縣員林鎮○○路115號9F      │
│                                        │                    │    │                                  │
│0000000000李進華→發話→0000000000      │0000-00-00 00:46:33 │51  │李：彰化縣員林鎮○○路115號       │
│                         不明男子       │                    │    │                                  │
│李：喂，兄仔你出門了嗎？                │                    │    │                                  │
│某男子：有啦！但是他那裡就沒有啊！沒辦法│                    │    │                                  │
│李：喔                                  │                    │    │                                  │
│某男子：就拿去給人家抵押了              │                    │    │                                  │
│李：另外「小孩子」那個呢？（指子彈）    │                    │    │                                  │
│某男子：那個也沒有                      │                    │    │                                  │
│李：喔                                  │                    │    │                                  │
│某男子：我想說去就有，結果他拿去抵押五萬│                    │    │                                  │
│        元，放在人家那裡。              │                    │    │                                  │
│李：本來想說拿來湊一湊說                │                    │    │                                  │
│某男子：有就可以！但是就拿去抵押了      │                    │    │                                  │
│李：好，謝謝。                          │                    │    │                                  │
│（0000000000號警卷第7-8頁）             │                    │    │                                  │
│                                        │                    │    │                                  │
│0000000000李進華←受話←0000000000周聖│0000-00-00 00:59:45 │    │李：彰化縣員林鎮○○路115號       │
│李：喂                                  │                    │    │                                  │
│周：你們在哪裡？                        │                    │    │                                  │
│李：我們是在山腳路這裡                  │                    │    │                                  │
│周：你是說國小後面那裡嗎？              │                    │    │                                  │
│李：喔，你是說地點【指犯案地點】        │                    │    │                                  │
│周：那我們約在北斗工業區                │                    │    │                                  │
│李：北斗工業區                          │                    │    │                                  │
│周：北斗工業區怎麼走                    │                    │    │                                  │
│李：在斗中路大海星餐廳                  │                    │    │                                  │
│周：斗中路！                            │                    │    │                                  │
│李：不然你來我們田中都怎麼走？          │                    │    │                                  │
│周：我都從八卦山隧道，再從員林過去      │                    │    │                                  │
│李：..在北斗媽祖廟好了！                │                    │    │                                  │
│周：你們有沒有很多人？                  │                    │    │                                  │
│李：沒有只有我和『鏡仁仔』（指：庚○○）│                    │    │                                  │
│    和一位兄仔（指：李力元）而已！      │                    │    │                                  │
│周：這樣！                              │                    │    │                                  │
│李：不然你到北斗隨便找一個地方再打給我  │                    │    │                                  │
│周：好                                  │                    │    │                                  │
│李：那你要帶的要帶！（指：槍）          │                    │    │                                  │
│周：阿！                                │                    │    │                                  │
│李：行李要帶啦。                        │                    │    │                                  │
│（0000000000號警卷第9頁）               │                    │    │                                  │
│                                        │                    │    │                                  │
│0000000000李進華←受話←0000000000周聖│0000-00-00 00:06:55 │    │                                  │
│周：喂，便當要不要帶下去？              │                    │    │                                  │
│李：要，要帶                            │                    │    │                                  │
│周：要帶                                │                    │    │                                  │
│李：萬一太晚就可以吃宵夜                │                    │    │                                  │
│周：好                                  │                    │    │                                  │
│（0000000000號警卷第9頁）               │                    │    │                                  │
│                                        │                    │    │                                  │
│0000000000李進華→發話→000000000       │0000-00-00 00:18:53 │10  │李:彰化縣員林鎮○○路○段265號3F  │
│0000000000李進華→發話→000000000庚○○ │0000-00-00 00:44:42 │10  │李:彰化縣員林鎮○○路○段265號3F  │
│陳：喂                                  │                    │    │                                  │
│李：處理好了嗎                          │                    │    │                                  │
│陳：早就處理好了                        │                    │    │                                  │
│李：你們回去了嗎                        │                    │    │                                  │
│陳：早就回家怎樣了                      │                    │    │                                  │
│陳：喔                                  │                    │    │                                  │
│（98年訴字第1920號卷二第130頁背面）     │                    │    │                                  │
│                                        │                    │    │                                  │
│0000000000李進華→發話→000000000庚○○ │0000-00-00 00:45:8  │21  │李:彰化縣員林鎮○○路○段265號3F  │
│0000000000李進華→發話→000000000周聖 │0000-00-00 00:19:57 │10  │李:彰化縣埔心鄉○○路319號5F      │
│  周：你說要在那裡等                    │                    │    │                                  │
│  李：你找北斗鎮大一點目標              │                    │    │                                  │
│  周：喔                                │                    │    │                                  │
│  李：你到了嗎                          │                    │    │                                  │
│  周：我才剛下員林這裡                  │                    │    │                                  │
│  李：在員林                            │                    │    │                                  │
│  周：我在大潤發這裡，往北斗是一直再下去│                    │    │                                  │
│  李：你在大潤發停車場裡面等比較安全    │                    │    │                                  │
│  周：我知道                            │                    │    │                                  │
│  李：在那裡等                          │                    │    │                                  │
│  周：好                                │                    │    │                                  │
│（98年訴字第1920號卷二第131頁）         │                    │    │                                  │
│0000000000→發話→0000000000江繼然      │0000-00-00 00:16:25 │34  │江:雲林縣二崙鄉油車村山子門9-10號 │
│0000000000李進華→發話→000000000周聖 │0000-00-00 00:20:16 │72  │李: 彰化縣埔心鄉○○路319號5F     │
│                                        │                    │    │                                  │
│周：你們多久會到                        │                    │    │                                  │
│李：我們到山腳路了你再等一下            │                    │    │                                  │
│周：好                                  │                    │    │                                  │
│（98年訴字第1920號卷二第130頁背面）     │                    │    │                                  │
│                                        │                    │    │                                  │
│0000000000李進華→發話→000000000周聖 │0000-00-00 00:22:30 │10  │李: 彰化縣埔心鄉○○路319號5F     │
│周：喂                                  │                    │    │                                  │
│李：你是在那裡                          │                    │    │                                  │
│周：我在尿尿啦                          │                    │    │                                  │
│李：你走出來我在麥當勞外面停車場        │                    │    │                                  │
│周：麥當勞                              │                    │    │                                  │
│李：麥當勞招牌對面這裡                  │                    │    │                                  │
│周：喔                                  │                    │    │                                  │
│李：黃色計程車旁這裡                    │                    │    │                                  │
│周：好                                  │                    │    │                                  │
│（98年訴字第1920號卷二第130頁背面）     │                    │    │                                  │
│                                        │                    │    │                                  │
│0000000000李進華→發話→000000000周聖 │0000-00-00 00:22:51 │39  │李: 彰化縣埔心鄉○○路319號5F     │
│ 李：喂你們在那裡                       │                    │    │                                  │
│ 周：你到了，我剛好在裡面尿尿           │                    │    │                                  │
│ 李：我們在外面停車場綠色牌子下面       │                    │    │                                  │
│ 周：在那裡                             │                    │    │                                  │
│ 李：在路口停車場這裡                   │                    │    │                                  │
│ 周：你有進來裡面嗎                     │                    │    │                                  │
│ 李：你在地下1樓嗎                      │                    │    │                                  │
│ 周：是在1樓停車場啦                    │                    │    │                                  │
│ 李：你車子開出來往高架橋這裡就看到我們 │                    │    │                                  │
│     了                                 │                    │    │                                  │
│ 周：好                                 │                    │    │                                  │
│（98年訴字第1920號卷二第130頁背面）     │                    │    │                                  │
│                                        │                    │    │                                  │
│0000000000李進華→發話→000000000       │0000-00-00 00:31:49 │12  │李:彰化線埔心鄉○○村○○○路34號 │
│0000000000李力元→發話→777             │0000-00-00 00:14:10 │28  │元:彰化縣溪湖鎮○○路○段187號8樓 │
│0000000000李力元→發話→777             │0000-00-00 00:14:53 │42  │元:彰化縣溪湖鎮○○路○段187號8樓 │
│0000000000李進華→發話→867             │0000-00-00 00:15:25 │62  │李:彰化縣溪湖鎮○○街3號8F        │
│0000000000李力元→發話→867             │0000-00-00 00:20:14 │49  │元:彰化縣溪湖鎮○○里○○路141巷  │
│                                        │                    │    │   36號                           │
│0000000000李力元→發話→000000000       │0000-00-00 00:23:50 │89  │元:彰化縣二林鎮○○路15巷6號      │
│0000000000李進華→發話→000000000庚○○ │0000-00-00 00:14:36 │10  │李:雲林縣褒忠鄉○○村○○路66號4F │
├────────────────────┼──────────┼──┼─────────────────┤
│0000000000江繼然→發話→0000000000      │0000-00-00 00:14:56 │0   │江:彰化縣竹塘鄉○○路45號3F       │
│0000000000←受話←0000000000江繼然      │0000-00-00 00:57:24 │101 │江:雲林縣二崙鄉油車村山子門9之9   │
│                                        │                    │    │    號3F頂                        │
│0000000000李力元→發話→000000000       │0000-00-00 00:29:23 │9   │元:雲林縣崙背鄉○○路216號頂樓    │
│0000000000←受話←0000000000江繼然      │0000-00-00 00:31:05 │26  │江:雲林縣二崙鄉油車村山子門9之9   │
│                                        │                    │    │   號3F頂                         │
│0000000000李力元→發話→000000000江繼然 │0000-00-00 00:33:1  │7   │元:雲林縣二崙鄉○○路502號2 樓    │
│0000000000李力元→發話→000000000江繼然 │0000-00-00 00:35:23 │17  │元:雲林縣二崙鄉○○路502號2 樓    │
│0000000000江繼然←受話←0000000000      │0000-00-00 00:44:17 │28  │江:雲林縣西螺鎮○○路354          │
│0000000000←受話←0000000000江繼然      │0000-00-00 00:50:50 │14  │江:彰化縣溪州鄉○○段927地號1F    │
│0000000000江繼然←受話←0000000000      │0000-00-00 00:54:40 │14  │江:彰化縣溪州鄉○○路○段300       │
│0000000000江繼然←受話←0000000000      │0000-00-00 00:58:10 │ 4  │江:彰化縣溪州鄉○○路○段629       │
├────────────────────┴──────────┴──┴─────────────────┤
│98年3月3日凌晨2時15分許，發生彰化縣北斗鎮○○路賭場遭強盜案。                                           │
├────────────────────┬──────────┬──┬─────────────────┤
│0000000000江繼然←受話←0000000000      │0000-00-00 00:20:04 │17  │江:彰化縣北斗鎮○○路150號        │
│0000000000（李力元持用李進華之電話）    │                    │    │                                  │
│                →發話→0000000000江繼然│0000-00-00T02:23:59 │30  │李：彰化縣北斗鎮○○里○○路○段   │
│江：喂                                  │                    │    │    329-1號                       │
│李：我們要過去你的故鄉二林              │                    │    │                                  │
│江：好                                  │                    │    │                                  │
│李：那怎麼一桌而已？                    │                    │    │                                  │
│江：我跟你說已經幾點了，早一點就有二桌  │                    │    │                                  │
│李：好，到了再講                        │                    │    │                                  │
│（0000000000號警卷第9頁）               │                    │    │                                  │
│                                        │                    │    │                                  │
│0000000000江繼然←受話←0000000000      │0000-00-00T03:01:45 │18  │江：彰化縣北斗鎮○○里○○路254   │
├────────────────────┴──────────┴──┴─────────────────┤
│98年3月3日凌晨3時許，發生彰化縣竹塘鄉○○街賭場遭強盜案。                                               │
├────────────────────┬──────────┬──┬─────────────────┤
│0000000000江繼然→發話→0000000000      │0000-00-00T03:25:37 │0   │江：彰化縣北斗鎮○○里○○街66號  │
│                                        │                    │    │    4F頂                          │
└────────────────────┴──────────┴──┴─────────────────┘
  (四)李進華於強盜行動前，曾於98年3月2日13時17分、16時51
    分、19時46分三度撥打電話向0000000000不明男子商借槍枝
    ，談話中均以「車」指手槍，以「小孩子」指子彈，但最後
    該男子說手槍已經拿去抵押五萬元，所以無法出借。李進華
    又於98年3月2日19時21分、19時24分、19時59分、20時6分
    連絡周聖參與強盜案，李進華另於同日17時33分連絡庚○
    ○稱「你們也該出門了，等一下要工作了。」，所以李進華
    在事前強盜計畫中，已可證明是居於主要策劃地位。證人（
    兼被告）李力元於本院審理中另證稱：「（98年3月3日強盜
    北斗賭場是何人規劃的？）那時候被通緝，我們都在一起，
    我們一起討論，庚○○、我及李進華在雲林二崙李進華的租
    屋處討論。本來想要去賭場借錢，因為我是槍砲案通緝，我
    隨身帶著槍枝。」「周聖是我叫李進華打電話叫他來的。
    」等語（98年度訴字第1920號卷二第198頁），可知李進華
    、李力元、庚○○三人均是強盜案策劃者，三人之中尤以李
    進華居於主要策劃核心。周聖是應邀參與強盜案之人。
  (五)江繼然僅為幫助犯：
    北斗賭場強盜案完成後，李力元持用李進華之手機，於98年
    3月3日凌晨2時23分向江繼然抱怨說「那怎麼只有一桌而已
    」，江繼然回答「我跟你說已經幾點了，早一點就有二桌。
    」，可知江繼然事先確實向李力元、李進華等人通報北斗賭
    場規模是二桌，此可對照李進華於前一日（2日）19時24分
    與周聖通話譯文中，李建華向周聖介紹此行強盜目標「
    北斗啦!是麻將1000的」「是二桌的啦」，可知李進華、李
    力元對北斗賭場之認知應係自被告江繼然而來。而江繼然深
    夜不在自家休息，反而98年3月3日凌晨1時許從雲林縣二崙
    鄉出發，2時許出現在北斗，刻意前往北斗地區，動機應係
    在配合李進華等人強盜計畫。又北斗搶案之證人（被害人）
    戊○○、丁○○於本院審理中，均證稱：渠等不認識本案被
    告及共犯，但渠等均認識江繼然，但不熟，曾有綽號「可欣
    」「奶罩」二位女性帶江繼然到北斗賭場，98年3月3日凌晨
    被強盜當時「可欣」「奶罩」也在場，但江繼然不在場等情
    （見本院99年4月27日審理筆錄第4-10頁）。可知江繼然確
    實去過該北斗賭場，並向強盜集團李進華等人提供賭場訊息
    。故江繼然於北斗賭場搶案中僅係幫助犯，並非共犯。
  (六)關於北斗賭場被強盜過程，證人（被害人）戊○○、丁○○
    於98年3月9日、20日之警訊筆錄中，均證稱：渠等共4-5人
    遭四名蒙面歹徒持兇器脅迫面壁站好，被迫將全部財物交出
    ，歹徒一共四人，其中一人持烏茲衝鋒長槍、一人持開山刀
    ，二人持手槍等情（北警分偵字第0980005467號警卷第181-
    189頁）。審理中經本院再傳喚上述證人（被害人）到庭，
    證人戊○○結證稱：一共有四名歹徒，均戴口罩帽子闖進來
    ，一名拿長槍歹徒擋在門口，裡面二名歹徒拿短槍、一名歹
    徒拿刀，當日歹徒體型有高的、胖的、矮的，一個比較矮的
    歹徒體型比較像在庭被告庚○○，但該名歹徒感覺比較年輕
    ，但因當時歹徒均戴帽子、穿長袖風衣，所以無法很確定等
    語（99年4月27日審理筆錄第3-7頁）。而證人丁○○結證稱
    ：四名歹徒衝進來，有人拿刀、有人拿長槍、有人拿短搶，
    但已忘記有幾把刀槍，歹徒體型有有胖、有瘦、有中等，其
    中有一個戴口罩、拿著短搶的歹徒，約為三、四十歲中年人
    ，體型及臉型均類似在庭被告庚○○（99年4月27日審理筆
    錄第8-11頁）等語。綜合上述證人之證詞，證人所見烏茲衝
    鋒長槍應係共犯周聖所持之滾筒衝鋒槍（實為半自動手槍
    ），而在共犯李進華、庚○○台中住處，確實查獲仿GLOCK
    手槍，此均有扣案槍枝可證。共犯李力元偵查中具結陳述持
    開山刀強盜，開山刀已經丟棄等情（98年度偵字第2883號卷
    第141頁），均與證人之證詞吻合一致。至於證人所見第四
    名持手槍之歹徒，應就是被告庚○○。
  (七)另關於彰化縣竹塘鄉○○街賭場遭強盜過程，證人（被害人
    ）己○○、丙○○、癸○○、壬○○及丑○○於警詢時，均
    證述：渠等在打麻將時，突然有四名歹徒持兇器衝進來，喝
    令渠等起立面壁，歹徒並對渠等搜身，並將渠等趕到屋子最
    後面的廁所，命令渠等自己將廁所門關起來，待十餘分鐘後
    渠等確定歹徒離去後，渠等才敢出來等情。至於歹徒所持兇
    器，證人丑○○證稱是一支長槍、二把短槍，其餘證人己○
    ○、壬○○、癸○○、丙○○均證稱只知道有長槍、短槍，
    但數目及有無刀械並不清楚等語（芳苑分局0000000000號警
    卷第88-99、104-107、132-135頁）。審理中經本院再傳喚
    證人（被害人）癸○○到庭，其結證稱：一共看到四名歹徒
    ，只知道歹徒持長、短槍，但數量已不確定，一名歹徒控制
    門口出入，三名歹徒進來控制現場，其中喊話的歹徒拿著手
    槍，要求在場打麻將的人都起立面壁站好，因為與歹徒眼神
    交接只有幾秒鐘，在場賭客都被迫面壁並全部趕往廁所內關
    起來，守門的那個歹徒體型沒有注意看，三名進來的歹徒體
    型有一個比較胖，二個比較瘦，但印象中並沒有類似在庭被
    告庚○○體型之歹徒等語（99年4月27日審理筆錄第12- 16
    頁）。證人癸○○雖然證稱印象中沒有類似被告庚○○體型
    之歹徒，然癸○○證稱對於守住門口歹徒沒有注意看，且自
    己看到歹徒外貌的時間僅有幾秒鐘，未刻意仔細觀察，故而
    證人癸○○證稱歹徒之中並無類似被告庚○○體型者乙詞，
    亦未能排除被告庚○○到賭場內實行強盜行為的可能性。且
    證人癸○○於98年3月20日警訊筆錄中證稱：看到一把長槍
    、二支短搶、有無刀子不確定；然於本院審理中又證稱：看
    到一把滾筒長槍，又看到一把類似步槍的長槍，也有短槍、
    但沒有看到刀子。此先後不一致之陳述，當以案發之初印象
    較為深刻，記憶較清楚之狀態下陳述，較為可信，故應採信
    證人癸○○警訊筆錄。又綜合其他證人己○○、丙○○、壬
    ○○及丑○○警訊筆錄之陳述，並無證人證述其見到二支長
    槍，故於竹塘賭場唯一出現的長槍應就是共犯周聖所持滾
    筒衝鋒槍（實為半自動手槍），至於短搶就是被告李進華所
    持改造仿GLOCK手槍。至於己○○、丙○○、壬○○及丑○
    ○等人均無人明確證稱見到歹徒持刀，此部分罪疑惟輕，當
    認定共犯李力元沒有亮出開山刀。竹塘賭場之被害人（證人
    ）均一致證稱見到四名歹徒進來賭場強盜等情，現場除了庚
    ○○可能是到現場之第四名共犯外，並無第五名共犯到現場
    參與強盜犯行。
  (八)至於共犯等人曾於警偵訊中或稱有該第五人持雙管長槍（即
    扣案不具殺傷力之編號0000000000號雙管獵槍）犯案，然共
    同被告李進華、李力元、周聖在本院前次審理時，均陳稱
    ：並無該第五人到現場，也沒有人持上開雙管獵槍前往強盜
    等語（本院98年度訴字第1920號卷二第200頁、202頁、第20
    4頁背面），故而共犯等人先前於警偵訊中所述第五個人持
    雙管獵槍乙節，缺乏積極證據證明。而98年3月22日在李力
    元竊得之6806-NE號白色馬自達贓車上，查獲一把雙管獵槍
    ，經內政部警政署刑事警察局鑑定，以該局98年5月4日刑鑑
    字第0980044367號鑑定書表示：槍枝管制編號0000000000僅
    係槍管暢通之金屬槍管、槍管護木及金屬槍身等零件，並無
    殺傷力（見98年度偵字第2883號卷第165-166頁）。因此，
    盜匪有無必要持一支不能擊發之槍枝作勢強盜賭場，實有疑
    問。罪疑惟輕，當認定並無該第五個不詳男子持雙管獵槍之
    事實，故應認定被害人（證人）所見：持不明手槍之第四個
    歹徒，應係被告庚○○。被告庚○○辯稱自己沒有下車去搜
    刮財物云云，乃卸責之詞，不足採信。
  (九)警方於98年3月24日23時許，在臺中市○○區○○路二段307
    號4樓屋內，對李進華、庚○○進行搜索，扣得李進華持有
    之仿GLOCK改造手槍1支（槍枝管制編號0000000000號）、彈
    匣1個、子彈3顆，有搜索扣押筆錄（中分五偵字第09800092
    46號警卷第29-32頁）、過程照片（同上卷第66-67 頁）可
    證。經內政部警政署刑事警察局鑑定，該局以98年5 月15日
    刑鑑字第0980046588號鑑定書（臺中地檢署98年度偵字第94
    14號卷第26頁）鑑定結果：「送鑑手槍1支（槍枝管制編號
    0000000 000號），認係改造手槍，由仿GLOCK廠17型半自動
    手槍製造之槍枝，換裝土造金屬滑套及土造金屬槍管而成，
    擊發功能正常，可供擊發適用子彈使用，認具殺傷力。」「
    送鑑子彈3顆，鑑定情形如下：2顆，認均係非制式子彈，
    由金屬彈殼組合直徑9.0±0.5mm金屬彈頭而成，採樣1顆試
    射，可擊發，認具殺傷力。1顆，認係非制式子彈，由口
    徑9mm制式子彈彈殼組合直徑9.0mm金屬彈頭而成，經試射，
    可擊發，認具殺傷力。」，該手槍自構成兇器無誤。
  (十)又周聖強盜時所持槍枝兇器，亦經彰化縣警察局和美分局
    於98年3月18日在周聖位在南投縣鹿谷鄉○○路○段129號
    住所執行搜索時，扣得上述槍枝1支（含滾筒彈匣一個、槍
    枝管制編號0000000000號）、子彈113顆，另有第二個滾筒
    彈匣無法使用。該槍枝外型類似滾筒式衝鋒槍，然經三度鑑
    定，應屬於口徑9MM之制式「半自動手槍」，非屬「衝鋒槍
    」，鑑定如下:
  1.內政部警政署刑事警察局刑鑑字第0980038388號鑑驗書（本
    院98年度重訴字第8號卷第26頁以下，已影印附本院卷二第
    81頁）：「送鑑衝鋒槍一支（槍枝管制編號0000000000 ）
    ，認係口徑9MM制式半自動手槍，為美國CALICO廠LIBBERTY
    III型，槍號為B000275，槍管內具壹拾條右旋來復線，擊發
    功能正常，可供擊發同口徑制式子彈使用，認具殺傷力。」
    「送鑑子彈113顆，認均係口徑9MM制式子彈，採樣37顆試射
    ，可擊發，認均具殺傷力。」「送鑑滾筒彈匣一個，認係制
    式金屬彈匣，經檢視，欠缺托彈板，依現狀，無法供裝填子
    彈使用。」。
  2.內政部內授警字第0980871116號函：（本院98年度重訴字第
    8號卷第72頁以下，已影印附本院卷二第85頁）「送鑑滾筒
    彈匣一個，認係制式金屬彈匣，惟缺托彈版，無法供裝填子
    彈使用，依現狀該彈匣非經加工、修復不能再供組成槍砲，
    審認非屬本部86年11月24日台（86）內警字第8670683號公
    告中管制之槍砲主要組成零件。」。
  3.內政部警政署刑事警察局98年8月25日刑鑑字第0980112679
    號函覆（本院98年度重訴字第8號卷第103頁以下，已影印附
    本院卷二第87頁）：「有關周聖擄人勒贖等按證物中之送
    鑑槍枝（槍枝管制編號0000000000），前經本局鑑定結果，
    為美國CALICO廠LIBERTYIII型口徑9MM之制式『半自動手槍』
    ，非屬『衝鋒槍』。」。
    共犯李進華等人係因為知悉周聖有強大火力，才邀約周聖
    加入強盜犯行，而周聖面對可能有黑道份子圍事的賭場
    ，必定一併攜帶上述制式子彈113顆、功能正常之滾筒彈匣
    同行，才是合理之情狀。
  (十一)按所謂持有，非必親自持有，如以共同犯罪之意思，事先具
    有犯意合致，而由其中一人實施，即有共同犯罪之存在。本
    件共犯李力元原本即持有一把仿GLOCK改造手槍（編號00000
    00000號）及子彈，由李進華寄藏保管之，但其二人擔心火
    力不足，才邀約火力強大的共犯周聖加入，雖然強盜過程
    是被告李進華手持仿GLOCK改造手槍（編號0000000000號）
    及子彈為兇器，被告周聖持自己原本所有之半自動手槍（
    即起訴書所稱滾筒式衝鋒槍，編號00000000000號）及子彈
    為兇器，惟庚○○、李進華、李力元、周聖等四人，既然
    均在場共同實行強盜犯行，共同正犯間以行為分擔相互利用
    ，自應共負持有改造手槍、制式半自動手槍、子彈等罪責。
    而李進華、李力元持有或寄藏改造手槍子彈之犯罪時間、周
    聖持有半自動手槍子彈之犯罪時間，均早在98年3月3日強
    盜犯罪時間很久之前，持有槍彈為繼續犯，以持有之始為犯
    罪時間起點，不容分割為二個持槍犯行，因此當應認定：被
    告庚○○98年3月3日加入被告周聖持有制式半自動手槍子
    彈之犯意，並加入被告李力元、李進華持有改造手槍子彈之
    犯意（按：持有為低度行為，寄藏為高度行為，李進華雖寄
    藏但仍有持有之犯意），形成共同持有之犯意聯絡。
  (十二)綜上所述，被告庚○○上開加重強盜、共同持有制式半自動
    手槍子彈、共同持有改造手槍子彈之犯行，事證均已明確，
    犯行堪以認定，應依法論科。
四、竊盜4826-LH號自小客車（黑色、馬自達）部分：
  (一)被告庚○○於98年3月26日警訊筆錄（芳苑分局0000000000
    號警卷第13頁）中，於本院審理中，就共同行竊4826-LH號
    自小客車乙節，均自白不諱。
  (二)共犯李進華於98年3月26日警訊筆錄（芳苑分局0000000000
    號警卷第41頁）中陳述：「於98年3月10日5、6時許我與『
    村長』共乘他所開之X9-5442號自小客車行經台中市○○區
    ○○路段，我看見1部馬自達廠牌、黑色自小客車停放路邊
    ，『村長』便讓我下車，他讓我下車後即離開現場去找他朋
    友；由我自已以六角板手撬開車門侵入打開電門竊取該車得
    逞，並留下來當自已交通工具。」等語，及於98年3月26日
    檢察官偵訊中結證（98年度偵字第2883號卷第62頁）：「（
    98年3月初，與庚○○去臺中市○○路偷一台黑色馬自達小
    客車？方式、工具？）有的。是庚○○開他的車到現場，出
    發前我們就知道是要偷車，是庚○○用六角板手開該車的門
    ，我再發動車子，偷完後，我開該贓車，庚○○開他的車跟
    在我後方。」等語，及於98年10月2日檢察官偵訊中具結陳
    述（同上偵卷第262頁）：「（是否有在98年3月10日在臺中
    市○○路與庚○○共同竊取1部黑色的馬自達？）有，那次
    只有我與庚○○。（那次是誰下手去偷的？）應當是我偷的
    。（庚○○的綽號？）村長。（你當天是你坐庚○○的車去
    北屯路那邊做何事？）就是要偷車。（後來這台車子是你開
    走的？）是的，庚○○載我到那邊之後就離開了，我在那邊
    並沒有朋友。」等語，均證述明確。
  (三)98年3月12日16時10分許，共犯李進華駕駛上述4826-LH自小
    客車（黑色、馬自達）行經彰化縣鹿港鎮○○路333巷10弄2
    號前，為警方發現攔查，並在車上扣得六角扳手一支（見本
    院98年度訴字第1920號卷二第12-21頁扣押筆錄、照片）。
  (四)該尋獲之4826-LH自小客車，經證人（被害人）甲○○於98
    年3月12日警詢時指認領回（98年度偵字第2883號卷第111-1
    12頁），並有彰化縣警察局車輛尋獲電腦輸入單（鹿警分偵
    字第0980005195號卷第16頁）等可證。
  (五)綜上所述，被告庚○○共同竊盜犯行，事證明確，犯行堪以
    認定，應依法論科。
五、論罪科刑：
  (一)所犯罪名及罪數:
  1.共同竊盜NT-9766號、4826-LH號自小客車部分：
    按刑法第321條第1項第3款之攜帶兇器竊盜罪，係以行為人
    攜帶兇器竊盜為其加重條件，此所謂兇器，其種類並無限制
    ，凡客觀上足對人之生命、身體、安全構成威脅，具有危險
    性之兇器均屬之，且祇須行竊時攜帶此種具有危險性之兇器
    為已足，並不以攜帶之初有行兇之意圖為必要。螺絲起子為
    足以殺傷人生命、身體之器械，顯為具有危險性之兇器，最
    高法院著有79年度台上字第5253號判例。本件98年2月14日
    被告李進華、周聖、李力元、庚○○等人持以行竊NT-976
    6號自小客車時，所持磨尖六角扳手共二支，其中李進華自
    備使用之第一支扳手已經扣案（即本院98年度易字第459號
    判決之扣案物，98年度保字第660號），外觀尖銳且為鐵製
    ，既能插入鑰匙孔轉動，質地堅硬，自足以傷害人之身體及
    危害人之生命，顯具有危險性，應認係兇器。該支六角扳手
    亦係98年3月10日庚○○、李進華行竊4826-LH號自小客車之
    工具，亦為兇器。又刑法第321條第1項第4款所謂「結夥3人
    以上竊盜」，係指行竊之共同正犯有3人以上而言，而依司
    法院大法院官會議釋字第109號解釋，如以自己共同犯罪之
    意思，事先同謀，而推由其中一部分人實施犯罪之行為者，
    均為共同正犯，故如3人以上均以自己共同竊盜之意思，事
    先同謀，而推由其中一部分人下手行竊者，縱令其餘之人未
    下手行竊，在旁觀看把風，然把風當然亦屬分擔行為之一部
    ，該3人以上既均為行竊之共同正犯，自仍應成立結夥3人以
    上竊盜罪，此有最高法院73年度台上字第4981號、76年度台
    上字第6676號裁判足參。是核被告庚○○竊盜NT-9766號小
    客車部分，係犯刑法第321條第1項第3、4款之結夥3人以上
    、攜帶兇器竊盜罪。被告庚○○竊盜4826-LH號小客車部分
    ，係犯刑法第321條第1項第3款之攜帶兇器竊盜罪。
  2.強盜北斗賭場部分：
  (1)按刑法上所謂兇器，其種類並無限制已如前述。查被告庚○
    ○等人持前揭強盜犯行所用之槍枝，具有殺傷力，開山刀雖
    未扣案，但至少為金屬所製，質地堅硬，依其重量、材質及
    使用方式，應足以對於人之身體安全產生危害。至於證人（
    被害人）所見一把不詳手槍，該未扣案無法鑑定具有殺傷力
    ，但在客觀上至少可以重擊被害人，顯足以對人之身體構成
    威脅，而係屬具有危險性之兇器無訛。又按未經許可持有手
    槍，其持有之繼續，為行為之繼續，亦即一經持有手槍，罪
    已成立，但其犯罪完結須俟持有行為終了時為止，最高法院
    98年臺上字第340號判決意旨可資參照。被告庚○○強盜北
    斗賭場部分，係犯刑法第330條第1項之結夥三人以上攜帶兇
    器強盜罪。又係以一強暴、脅迫方式，至使戊○○、丁○○
    及其他在場多名被害人不能抗拒，而強取各件被害人之財物
    而得逞，均係以一行為侵害2個以上之法益，同時觸犯數個
    刑法第330條第1項之結夥三人以上攜帶兇器強盜罪，為同種
    想像競合犯，應依刑法第55條之規定，僅論以一個結夥三人
    以上攜帶兇器強盜罪處。
  (2)然被告庚○○所犯共同持有制式半自動手槍（即周聖之編
    號0000000000號槍枝）部分，通話譯文可證明周聖於98年
    3月2日21時22分以後才攜帶半自動手槍前去與庚○○、李進
    華、李力元等人會合，強盜時間又為98年3月3日2時15分許
    ，相距不到五小時，按「行為人為犯特定罪而持有槍、彈，
    並於持有槍、彈後即緊密實行該特定犯罪，雖其持有槍、彈
    之時地與犯特定罪之時地，在自然意義上非完全一致，然2
    者仍有部分合致，且犯罪目的單一，依一般社會通念，認應
    評價為1罪方符合刑罰公平原則，如予數罪併罰，反有過度
    處罰之疑，與人民法律感情亦未契合；是於牽連犯廢除後，
    適度擴張1行為概念，認此情形為1行為觸犯數罪名之想像競
    合犯，方屬適當」（最高法院97年度臺上字第1880號判決參
    照）。核被告庚○○加入周聖未經許可持有制式半自動手
    槍、子彈犯罪之所為，係犯槍砲彈藥刀械管制條例第7條第4
    項未經許可持有制式手槍罪、同條例第12條第4項未經許可
    持有子彈罪。
  (3)同理，庚○○加入李力元、李進華未經許可持有改造手槍、
    子彈犯罪（按：持有為低度行為、寄藏為高度行為，李進華
    雖犯寄藏罪名，但仍有持有犯意）之所為，係犯槍砲彈藥刀
    械管制條例第8條第4項非法持有可發射子彈具有殺傷力之改
    造手槍罪、同條例第12條第4項非法持有子彈罪。
  (4)庚○○上述結夥三人攜帶兇器強盜罪（指北斗賭場部分）、
    槍砲彈藥刀械管制條例第7條第4項未經許可持有制式手槍罪
    、第8條第4項非法持有可發射子彈具有殺傷力之改造手槍罪
    、同條例第12條第4項未經許可持有子彈罪等罪名，係一行
    為觸犯數罪名，為想像競合犯，應依刑法第55條之規定，從
    一重罪即加重強盜罪論斷。
  3.強盜竹塘賭場部分：
  (1)被告庚○○係以單一犯意之強暴、脅迫行為，至使丙○○、
    癸○○、己○○、壬○○、丑○○等被害人不能抗拒，而強
    取各被害人之財物而得逞，均係以一行為侵害2個以上之法
    益，同時觸犯數個刑法第330條第1項之結夥三人以上攜帶兇
    器強盜罪，為想像競合犯，應依刑法第55條之規定，從一重
    之結夥三人以上攜帶兇器強盜罪處。
  (2)強盜竹塘賭場時間為98年3月3日凌晨3時許，距離被告庚○
    ○在北斗停車場與周聖會合共同持有槍枝、子彈之犯罪時
    間，相差約6個小時。而持有槍枝為繼續犯，被告庚○○共
    同持有制式半自動手槍、持有仿GLOCK改造手槍、子彈之犯
    行，已經與前述強盜北斗賭場之強盜罪，因想像競合關係被
    評價過，自不能在此重複論罪，否則即有重複評價問題。而
    被告庚○○先後強盜北斗、竹塘二家賭場，因犯意各別、犯
    罪時間不同、地點相距數十公里，被害人亦不相同，本為數
    罪併罰關係，不能因為持用相同兇器而被包括認定為僅有單
    一犯行，故強盜北斗、竹塘賭場之不同犯行，應予數罪併罰
    。
  (二)被告庚○○與共犯李進華、李力元、周聖等人，就行竊
    NT-9766號自小客車之結夥三人以上攜帶兇器竊盜罪名，互
    有犯意聯絡及行為分擔，均為共同正犯。被告庚○○與共
    犯李進華、李力元、周聖，就兩次結夥三人以上攜帶兇器
    強盜罪，互有犯意聯絡及行為分擔，均為共同正犯。被告
    庚○○、與共犯李進華、李力元、周聖等四人，自98年3
    月2日21時許在北斗鎮共乘李力元所駕駛DG-5060號自小客車
    會合起，至翌日（3日）凌晨天亮後，在雲林縣土庫鎮御品
    園汽車旅館前分手為止，這段期間共同持有仿GLOCK改造手
    槍、制式半自動手槍、子彈等罪名，互有犯意聯絡及行為分
    擔，均為共同正犯。被告庚○○、共犯李進華，就行竊
    4826-LH號自小客車部分，互有犯意聯絡、行為分擔，均為
    共同正犯。
  (三)被告庚○○所犯上開結夥三人以上攜帶兇器竊盜罪、二次結
    夥三人以上攜帶兇器強盜罪、攜帶兇器竊盜罪等4罪間，犯
    意各別，行為互異，應分論併罰。
  (四)被告庚○○有如事實欄一之前科執行記錄，其於有期徒刑執
    行完畢後，五年以內故意再犯本件有期徒刑以上之罪，為累
    犯，均應依刑法第47條第1項之規定加重其刑。
  (五)爰審酌：被告庚○○參與之強盜犯行，計畫周詳、分工縝密
    ，強盜期間對於被害人造成之恐懼、驚嚇程度甚鉅，強盜金
    額並非輕微，但庚○○應非居於最核心主導地位，惡性不若
    李進華、李力元，且其對於強盜案之被害人未施以虐待，另
    參酌被告庚○○竊取車輛之動機、方式，對被害人所造成之
    危害，及強盜時持有槍彈，對社會治安之潛在危害非輕，及
    被告庚○○自警訊以來均承認犯罪（僅小部分爭執自己未下
    車搜刮財物而已），但審理中逃亡多時，犯後態度不能稱為
    良好，及其智識程度、素行紀錄等一切情狀，量處如【附表
    1】所示之刑，並定其應執行之刑如主文，以示儆懲。
  (六)沒收:
  1.按沒收為從刑之一種，應隨主刑宣告。又共同正犯因相互間
    利用他方之行為，以遂行其犯意之實現，本於責任共同之原
    則，共同正犯應對所參與犯罪之全部事實負責，有關從刑之
    沒收部分，亦應於其本身所處主刑之後，併為沒收之諭知（
    最高法院92年度台上字第7050號判決參照）。已扣案之磨尖
    六角扳手一支（即本院98年度易字第459號判決之扣案物，
    98年度保字第660號），為共犯李進華所有，但為共同竊盜
    NT-9766號、4826-LH號自小客車之工具，經本院認定如前，
    應予沒收。至於庚○○所持另一支六角板手、自備鑰匙等，
    既未扣案，亦非違禁物，為免執行困難，不宣告沒收。
  2.本件如供強盜使用之扣案改造手槍1支（槍枝管制編號00000
    00000）、鑑定剩餘之非制式子彈1顆、制式半自動手槍1支
    （槍枝管制編號0000000000號）、鑑定剩餘制式子彈76顆、
    功能正常之滾筒彈匣1個，分係共犯李力元、周聖等人所
    有之物，亦為強盜工具，揆諸前開說明，應依刑法第38條第
    1項第2款之規定，本於責任共同原則，在各強盜正犯所諭知
    主刑下宣告沒收。至於鑑驗中經試射後所餘彈頭、彈殼之部
    分，因已喪失子彈功能，而不再具殺傷力，已非違禁物，並
    非義務沒收之物，故此部分不予宣告沒收。
  (七)不沒收物:
    下列扣案如【附表2】之物，無法證明與本案有何相關，或
    經鑑定非違禁物，爰不予宣告沒收。
【附表2】
┌───────┬────────────┬────────────┐
│保管號碼      │內容                    │不沒收理由              │
├───────┼────────────┼────────────┤
│98保字第826號 │李力元之礦泉水空瓶一個、│無法證明與本案有何關連。│
│              │黑色側背袋一個、固定鉗一│                        │
│              │座、噴燈頭一支、手動加壓│                        │
│              │器一座、米色側背袋一個、│                        │
│              │改造工具一批、手持鑽磨機│                        │
│              │一支、研磨頭一包、帽子二│                        │
│              │頂、手銬二副、束帶一綑、│                        │
│              │手套一副、手機三支、手套│                        │
│              │一副、口罩一個（98年度偵│                        │
│              │字第2883號卷第94-96頁） │                        │
├───────┼────────────┼────────────┤
│98槍保字第22號│手槍半成品四支、槍管三支│僅其中撞針二支，經內政部│
│              │、滑套三支、彈匣四個、槍│98年8月19日內授警字第098│
│              │枝零組件一包、彈簧條一批│0000000號鑑定意見（98年 │
│              │、撞針四支等物（同上卷第│度偵字第2883號卷第231頁 │
│              │97頁）。                │）：「2支土造金屬撞針， │
│              │                        │審認係屬本部86年11月24  │
│              │                        │日台（86）內警字第867068│
│              │                        │ 3號公告管制之槍砲主要組│
│              │                        │成零件。」，其餘經鑑定非│
│              │                        │管制零件，然李力元持有管│
│              │                        │制零件罪部分未經起訴，應│
│              │                        │另案起訴，或聲請違禁物單│
│              │                        │獨沒收，故不在此沒收。  │
├───────┼────────────┼────────────┤
│98槍保字第35號│李力元空氣槍、長槍。    │經鑑定無殺傷力，且無法證│
│              │（同上卷第204頁）       │明與本案有何關連。      │
├───────┼────────────┼────────────┤
│98彈保字第25號│李力元子彈。            │李力元持有子彈部分業經不│
│              │（同上卷第205頁）       │起訴處分，不在本院審理範│
│              │                        │圍內，且無法證明與本案有│
│              │                        │何關連。                │
├───────┼────────────┼────────────┤
│98保字第1930號│李進華手銬。（98年度偵字│無法證明與本案有何關連。│
│              │第6265號卷第8頁）       │                        │
└───────┴────────────┴────────────┘
八、適用法條：
  (一)刑事訴訟法第299條第1項前段。
  (二)刑法第11條前段、第28條、第321條第1項第3、4款、第328
    條第1項、第330條第1項、第47條第1項、第55條、第51條第
    5款、第38條第1項第2款。槍砲彈藥刀械管制條例第7條第4
    項、第8條第4項、第12條第4項。
本案經檢察官趙冠瑋到庭執行職務。
中    華    民    國    99    年    5    月    7     日
                  刑事第七庭    審判長法官  葉明松
                                法      官  郭麗萍
                                法      官  胡宜如
以上正本證明與原本無異。
如不服本判決應於收受判決後10日內向本院提出上訴書狀，並
應敘述具體理由。其未敘述上訴理由者，應於上訴期間屆滿後
20日內向本院補提理由書(均須按他造當事人之人數附繕本)
「切勿逕送上級法院」。
告訴人或被害人對於判決如有不服具備理由請求檢察官上訴者，
其上訴期間之計算係以檢察官收受判決正本之日期為準。
中    華    民    國    99    年    5    月    7     日
                                書記官  施秀青
【附表1】庚○○所犯罪名及宣告刑
┌────┬─────┬──────────────────┐
│犯罪事實│ 所犯法條 │   罪名及宣告刑                     │
├────┼─────┼──────────────────┤
│竊盜    │刑法第321 │庚○○結夥三人以上攜帶兇器竊盜，累犯│
│NT-9766 │條第3、4款│，處有期徒刑捌月。扣案六角扳手壹支沒│
│號自小客│之結夥三人│收之。                              │
│車部分  │以上攜帶兇│                                    │
│        │器竊盜罪  │                                    │
├────┼─────┼──────────────────┤
│強盜北斗│刑法第330 │庚○○結夥三人以上攜帶兇器強盜，累犯│
│賭場部分│條第1項、 │，處有期徒刑玖年。扣案改造手槍壹支（│
│        │第328條第1│槍枝管制編號0000000000號、含彈匣壹個│
│        │項之結夥三│）、非制式子彈壹顆、制式半自動手槍壹│
│        │人以上、攜│支（槍枝管制編號0000000000號）、制式│
│        │帶兇器加重│子彈柒拾陸顆、滾筒彈匣壹個，均沒收之│
│        │強盜罪、槍│。                                  │
│        │砲彈藥刀械│                                    │
│        │管制條例第│                                    │
│        │7條第4項持│                                    │
│        │有制式手槍│                                    │
│        │罪、第8條 │                                    │
│        │第4項持有 │                                    │
│        │改造手槍罪│                                    │
│        │、第12條第│                                    │
│        │4項之持有 │                                    │
│        │子彈罪    │                                    │
├────┼─────┼──────────────────┤
│強盜竹塘│刑法第330 │庚○○結夥三人以上攜帶兇器強盜，累犯│
│賭場部分│條第1項、 │，處有期徒刑捌年肆月。扣案改造手槍壹│
│        │第328條第1│支（槍枝管制編號0000000000號、含彈匣│
│        │項之結夥三│壹個）、非制式子彈壹顆、制式半自動手│
│        │人以上、攜│槍壹支（槍枝管制編號0000000000號）、│
│        │帶兇器加重│制式子彈柒拾陸顆、滾筒彈匣壹個，均沒│
│        │強盜罪    │收之。                              │
├────┼─────┼──────────────────┤
│竊盜    │刑法第28條│庚○○共同攜帶兇器竊盜，累犯，處有期│
│4826-LH │、第321條 │徒刑柒月。扣案六角扳手壹支沒收之。  │
│自小客車│第3款之攜 │                                    │
│部分    │帶兇器竊盜│                                    │
│        │罪        │                                    │
└────┴─────┴──────────────────┘
【附錄本案論罪法條】
中華民國刑法第321條
犯竊盜罪而有左列情形之一者，處6月以上、5年以下有期徒刑
  ：
一、於夜間侵入住宅或有人居住之建築物、船艦或隱匿其內而犯
    之者。
二、毀越門扇、牆垣或其他安全設備而犯之者。
三、攜帶兇器而犯之者。
四、結夥三人以上而犯之者。
五、乘火災、水災或其他災害之際而犯之者。
六、在車站或埠頭而犯之者。
前項之未遂犯罰之。
中華民國刑法第328條
（普通強盜罪）
意圖為自己或第三人不法之所有，以強暴、脅迫、藥劑、催眠術
  或他法，至使不能抗拒，而取他人之物或使其交付者，為強盜罪
  ，處 5 年以上有期徒刑。
以前項方法得財產上不法之利益或使第三人得之者，亦同。
犯強盜罪因而致人於死者，處死刑、無期徒刑或10年以上有期徒
  刑；致重傷者，處無期徒刑或7年以上有期徒刑。
第 1 項及第 2 項之未遂犯罰之。
預備犯強盜罪者，處 1 年以下有期徒刑、拘役或 3 千元以下罰
  金。
中華民國刑法第330條
犯強盜罪而有第321條第1項各款情形之一者，處7年以上有期
  徒刑。
前項之未遂犯罰之。
槍砲彈藥刀械管制條例第7條
未經許可，製造、販賣或運輸火砲、肩射武器、機關槍、衝鋒
  槍、卡柄槍、自動步槍、普通步槍、馬槍、手槍或各類砲彈、
  炸彈、爆裂物者，處死刑、無期徒刑或7 年以上有期徒刑；處
  徒刑者，併科新臺幣3千萬元以下罰金。
未經許可，轉讓、出租或出借前項所列槍砲、彈藥者，處無期
  徒刑或5年以上有期徒刑，併科新臺幣1千萬元以下罰金。
意圖供自己或他人犯罪之用，而犯前二項之罪者，處死刑或無
  期徒刑；處徒刑者，併科新臺幣5千萬元以下罰金。
未經許可，持有、寄藏或意圖販賣而陳列第1 項所列槍砲、彈
  藥者，處5 年以上有期徒刑，併科新臺幣1 千萬元以下罰金。
意圖供自己或他人犯罪之用，以強盜、搶奪、竊盜或其他非法
  方法，持有依法執行公務之人所持有之第1 項所列槍砲、彈藥
  者，得加重其刑至二分之一。
第 1 項至第 3 項之未遂犯罰之。
槍砲彈藥刀械管制條例第8條
未經許可，製造、販賣或運輸鋼筆槍、瓦斯槍、麻醉槍、獵槍
  、空氣槍或第4條第1項第1款所定其他可發射金屬或子彈具有
  殺傷力之各式槍砲者，處無期徒刑或5年以上有期徒刑，併科
  新臺幣1千萬元以下罰金。
未經許可，轉讓、出租或出借前項所列槍枝者，處5年以上有
  期徒刑，併科新臺幣1千萬元以下罰金。
意圖供自己或他人犯罪之用，而犯前二項之罪者，處無期徒刑
  或7年以上有期徒刑，併科新臺幣1千萬元以下罰金。
未經許可，持有、寄藏或意圖販賣而陳列第1項所列槍枝者，
  處3年以上10年以下有期徒刑，併科新臺幣700萬元以下罰金。
第 1 項至第 3 項之未遂犯罰之。
槍砲彈藥刀械管制條例第12條
未經許可，製造、販賣或運輸子彈者，處1 年以上7 年以下有
  期徒刑，併科新台幣500 萬元以下罰金。
未經許可，轉讓、出租或出借子彈者，處6 月以上5 年以下有
  期徒刑，併科新台幣300 萬元以下罰金。
意圖供自己或他人犯罪之用，而犯前二項之罪者，處3 年以上
  10年以下有期徒刑，併科新台幣700 萬元以下罰金。
未經許可，持有、寄藏或意圖販賣而陳列子彈者，處5 年以下
  有期徒刑，併科新台幣300 萬元以下罰金。
第 1 項至第 3 項之未遂犯罰之。

司法院資訊處製作；財團法人民間司法改革基金會備份。
